# Tidsplan - Introduktion
- Start slut
- UGE 12 POSER SESSION

- aflevering 1
	- 1. itteration skal gemmes i en fill
- aflevering 2
	- 2. itteration skal gemmes i en databas

- Eksamensdag


# Noter:
Arbejde med databaser
proces uml

- 2.5 ets cyper
- 7.5 ets Grundlæggende software engineering

- Arbejd med unifide processing
- Scrum til at styre processen
- arbejd objeckt orienteret
- udvælge hvad vi gerne vil arbejde med udfra TV2's case

skal modulers som et Cyber-physical system (tv)
skal kunne ses udfra et Cyber-physical system

projeckt forslag skal være den første afgrænsning
man må gerne rette på det.


# Q&A Dorthe - from Kristian
* Der er lagt op til et rest API i projekt beskrivelsen, men der bliver også sagt at det er udenfor scope?
I skal ikke lave et REST API, da det ikke er tiltænkt til at være et distribuerede system.
* vil det sige at vi ikke må, eller at vi ikke behøver?
too long didn't listen i må gerne, men det skal ikke prioriteres.
* Er der krav til valg af database?
Databasen skal være PostgreSQL
* Skal første iterarion være flad fils struktur, eller må der godt benyttes en database?
første iteration skal være flad fil

___________________________________

# Uge 07

## Tirsdag - Projektarbejde
## Sted: Ø22-508-1 Gr E
## Tidspunkt: 08:00 - 14:00
## Forbedrelse
- Genopfrisk viden fra E-tiviteter fra sidste semester

## Dagsorden
- Diskutér projektet
- Lav sammarbejdsaftale & vejlederaftale
- Lav en Belbin gruppeprofil
- Påbegynd projektforslag

## Udeblivende medlemmer
- Kristian (syg)
- Mathias (syg)

## Referat
- Gruppen startede med at lave samarbejdsaftale
- Derefter blev vejlederaftalen lavet
- Vejledermøde, se referat nedenunder
- Belbin gruppeprofil blev udarbejdet


## Referat fra vejledermøde
- Gensidig præsentation
- Spørgsmål:
  - Er der nogle ting der begrænser os når vi tænker på løsninger
    - Nej, men det er et stort system, så vi kan ikke nå det hele
  
  - EPG
    - Skal vi ikke tænke på, da vi laver vores egen database med credits
    
  - REST API
    - Den bliver svær, da vi ikke modtager undervisning
    - Sørg for at prioritere ordenligt, så det ikke kommer til at påvirke vores produkt

- Sørg for at Belbin rollerne er skrevet ind i samarbejdsaftalen, så vi ikke ender ud i en situation hvor vi f.eks. ikke har en opstarter.
  - Hvis der er en rolle der ikke bliver opfyldt, skal gruppen sørge for at roller bliver opfyldt.

## Til næste gang
- Have færdiggjort projektforslaget

________________________________________

# Uge 08 - 18/2
## Tirsdag - Projektarbejde
## Sted: Ø22-508-1 Gr E
## Tidspunkt: 08:00 - 14:00

## Forberedelse

## Dagsorden
- Godkendelse af gruppe- og vejlederkontrakt.
- Færdiggørelse af projektforslag
  - Problemstilling
  - Faglige og personlige motivation
  - Nuværende viden

## Udeblivende medlemmer
- Kenneth (meldt)

## Referat fra gruppemøde
- Laves der et færdigt system, eller kun det påkrævede? 
  - Der laves et fuldt system, men det skal ikke gå ud over det obligatoriske materiale.
- Startede med at kigge samarbejdskontrakten igennem. Rettelser og tilføjelser af manglende elementer fandt herefter sted.
- Udformning af problemstilling
  - Problemstilling
    - På online platforme (fx TV2 Play), et klikbart link videre til en kreditor side.
    - UI i klient, nice-to-have som website.
  - Faglige og personlige motivation
  - Nuværende viden
    - EPG
    - Spørgsmål stilles til TV2 d. 3/3  
- Gruppen deles op i to hold for at færdiggøre og renskrive projektforslaget.
  - Første hold står for problemstilling
  - Andet hold står for faglige og personlige motivation, nuværende viden
- Der arbejdes på opsætning af roadmap via ZenHub på GitHub


## Referat fra vejledermøde
- Fremvisning af redigeret gruppekontrakt
- Problemstilling fremlæggelse
- Vejleder:
  - Administrator rettigheder, er det tænkt med i systemet?
  - I ved godt der ligger en masse ekstra arbejde i at lave et Rest API?
  - D. 28/2 spørgsmål til vejleder
  - Imorgen 19/2: projektdag
  - Iterationsfacen begynder nu
  - Ikke have forretningsanalyse med
  - Begynd at tænk på spørgsmål til TV2
  - Iteration skal afleveres d. 20/3
  
1. Hvad skal der skrives i "faglige og personlige motivation"?
   - Hvor skal vi udvikle os henad
   
2. Nuværende viden   
   - Hvad ved vi om deres system nu
   - Hvad ved vi om faget
   - Hvad for noget viden mangler vi
   
3. Får vi adgang til data?
   - Det tror jeg ikke
   - Lav spørgsmål, så bliver det sendt videre til TV2
   
4. Brugersystem - Efterspørge TV2, hvad bruger de nu?
   - Kan vi godt gøre
   
5. Må vi begynde at lave databasen i iteration 1?
   - Lidt op til jer
   - Kunne være sjovt hvis vi prøver at skifte datalag
   - Kommer ikke til at "straffe" os for det
   
6. Alt der kan skrives i java, skal skrives i java?
   - Ja
   
7. Når krediteringerne cuttes, skal der så linkes (copyrights)?
   - Kan ikke svare på det
   - Relevant spørgsmål - Spørg TV2!
   - (Er det forskelligt fra program til program?)

## Til næste gang
*Næste møde: d. 19/2 kl. 9 på Discord*
- Læse om inceptionsfasen (BB -> Assignments) 

_______________________________________
